【裁判字號】    99,小上,19
【裁判日期】    990427
【裁判案由】    給付工程款
【裁判全文】
臺灣臺南地方法院民事裁定       99年度小上字第19號
上  訴  人  勝彪有限公司
法定代理人  乙○○
被上  訴人  榮聖機械工程股份有限公司
法定代理人  甲○○
上列當事人間請求給付工程款事件，上訴人對於中華民國99年2
月28日日本院柳營簡易庭98年度營小字第619號第一審判決提起
上訴，本院裁定如下：
    主  文
上訴駁回。
第二審訴訟費用新臺幣壹仟伍佰元由上訴人負擔。
    理  由
一、按對於小額程序之第一審裁判之上訴，非以其違背法令為理
    由，不得為之，又上訴狀應記載上訴理由，並表明原判決所
    違背之法令及其具體內容，依訴訟資料可認原判決有違背法
    令之具體事實，民事訴訟法第436條之24第2項及第436條之2
    5分別定有明文。 且依同法第436條之32準用同法第468條之
    規定，判決不適用法規或適用不當者，為違背法令。而判決
    有同法第469條第1款至第5款情形之一者， 為當然違背法令
    。是當事人對於小額程序之第一審判決提起上訴，如依民事
    訴訟法第468條規定， 以第一審判決有不適用法規或適用法
    規不當為理由時，其上訴狀或理由書應有具體之指摘，並揭
    示該法規之條項或其內容。若係成文法以外之法則，應揭示
    該法則之旨趣。倘為司法院解釋，或最高法院之判例，則應
    揭示該判解之字號或其內容。如以民事訴訟法第469條第1款
    至第5款所列情形為理由時， 其上訴狀或理由書，應揭示合
    於該條款之事實。上訴狀或理由書如未依此項方法表明，或
    其所表明者，顯與上開法條規定之情形不相合時，即難認為
    已對第一審判決之違背法令有具體之指摘，其上訴自難認為
    合法。
二、本件上訴意旨略以：系爭工程無收縮水泥砂漿m3配比，可此
    從上訴人當初之估價單及業主所提供之試驗報告可得而知，
    且配比亦經被上訴人確認後，始與上訴人簽訂系爭工程合約
    而依系爭合約第5條第1項約定，上訴人向被上訴人請款係依
    業主核可數量為準，然系爭合約並未約定業主應依何種方式
    核可，既未約定，則上訴人依業主與被上訴人在現場所簽認
    上訴人之水泥施作數量來換算施工實際數量應可採信，該施
    工簽認單既均經業主及被上訴人簽認，作為業主核可數量之
    計算依據，應屬合理，而被上訴人之員工黃雅川於原審98
    年12月11日證稱該簽認單係簽認水泥施作數量，即上訴人於
    施工時用了多少水泥數量施作，依上述配比調配水泥砂漿，
    業主及被上訴人皆在現場並簽認數量，應再清楚不過，故現
    場確有施作這麼多數量，這是不容否認的事，而原審曾發函
    業主詢問系爭工程實際施作數量，該業主於回函中明文敘明
    「目前工程尚在進行中，故未與業主辦理結算，致無結算數
    量資料可提供，僅提供當期之數量計算明細乙份供參」等語
    ，而函中所稱之當期數量係為當初之設計數量，而非能確切
    證明上訴人之實際施工數量，且該數量並非經業主與上訴人
    會同估驗之施作數量；另因設計時所認知之地質與現況實際
    地質情況會有差異，故實際施作數量與設計數量會有所不同
    ，這在工程界是經常發生之事，故到現場計算實際施作數量
    方為正確，然原審未察，錯誤引用該函內容而作出對上訴人
    不利之判決，顯係有誤，該回函並未明確敘明系爭工程上訴
    人所施作之實際數量，原審據以此所做出之判決顯有違證據
    法則。
三、經查：本件上訴人於原審起訴請求被上訴人給付新臺幣（下
    同）96,470元，核其訴訟標的金額在100,000元以下，依民
    事訴訟法第436條之8第1項規定，本件應適用小額訴訟程序
    ，合先敘明。又上訴人對本院前開簡易庭所為之小額訴訟第
    一審判決，固於法定期間內99年3月12日提起上訴。惟提起
    小額程序第二審上訴，須以原判決違背法令為由始得為之，
    上訴人提出上訴時，應於書狀內記載上訴理由，表明原判決
    所違背之法令及其具體內容，及依訴訟資料可認為原判決有
    違背法令之具體事實，始合上訴程式。上訴人固主張原審認
    定上訴人實際施作數量不當云云，惟施作數量之事實判斷係
    屬原確定判決取捨證據、認定事實之職權行使，並無適用判
    決違背法令之情事。是本件上訴人對於原審判決提起上訴，
    經核其上訴狀所載內容，並未具體指摘原審判決究有如何違
    背法令之情事，更未指明原審判決所違反之法令條項或其內
    容及依訴訟資料有何判決違背法令之具體事實，揆諸上開說
    明，自不得謂已合法表明上訴理由，從而，本件上訴人之上
    訴為不合法，應予裁定駁回。
四、末按於小額訴訟之上訴程序，法院為訴訟費用之裁判時，應
    確定其費用額，民事訴訟法第436條之19第1項之規定甚明。
    本件上訴人小額訴訟之上訴，既經駁回，關於第二審訴訟費
    用自應由上訴人負擔。查本件第二審訴訟費用，為上訴裁判
    費用1,500元，揆諸前開規定，應由上訴人負擔，爰併予確
    定如主文第2項所示。
五、據上結論，本件上訴為不合法， 依民事訴訟法第436條之32
    第1項、第2項、第444條第1項前段、第95條、第78條、第43
    6條之19第1項，裁定如主文。
中    華    民    國    99    年    4    月    27    日
                  民事第二庭  審判長法  官 林念祖
                                    法  官 何清池
                                    法  官 田玉芬
以上正本證明與原本無異。
本裁定不得抗告。
中    華    民    國    99    年    4     月    27    日
                                    書記官 劉紀君

司法院資訊處製作；財團法人民間司法改革基金會備份。
